【裁判字號】    99,易,1508
【裁判日期】    990824
【裁判案由】    竊盜
【裁判全文】
臺灣板橋地方法院刑事判決              99年度易字第1508號
公  訴  人  臺灣板橋地方法院檢察署檢察官
被      告  甲○○
上列被告因竊盜案件，經檢察官提起公訴（99年度偵字第9620號
）暨移送併辦（99年度偵字第15888 號），因被告於本院準備程
序中就被訴事實為有罪之陳述，本院告知被告簡式審判程序之旨
，並聽取當事人之意見後，由本院裁定改依簡式審判程序進行，
判決如下：
    主  文
甲○○竊盜，累犯，處有期徒刑柒月。
    事  實
一、甲○○前因竊盜案件，經本院以92年度易字第1310號判決判
    處有期徒刑1 年確定，復因違反毒品危害防制條例案件，經
    本院以92年度訴字第1440號判決判處有期徒刑10月確定；上
    開2 罪經本院裁定應執行有期徒刑1 年9 月確定，嗣於民國
    94年9 月8 日執行完畢。詎猶不知悔改，竟基於意圖為自己
    不法之所有，於98年11月29日上午7 時許，行經臺北縣三重
    市○○○街178 號前，利用該公寓1 樓大門未關妥之際，至
    該址4 樓乙○○住處，見乙○○將該住處之備用鑰匙置於該
    屋門口鞋櫃內，認有機可趁，遂持該備用鑰匙開啟該住處大
    門門鎖後進入屋內（侵入住宅部分未據告訴），徒手竊取乙
    ○○之子宋皓所有置於上開屋內沙發上之皮夾1 個（內有現
    新臺幣800 元、國民身分證、全民健康保險卡、金融卡及軍
    人身分證各1 張），得手後旋即逃離現場。嗣乙○○於同日
    上午7 時後之某時許，返回住處發覺遭竊，經報警處理，為
    警於上開住處採得指紋2 枚，並送請內政部警政署刑事警察
    局鑑驗，發現與甲○○之左中指指紋相符，始循線查悉上情
    。
二、案經乙○○訴由臺北縣政府警察局三重分局報告臺灣板橋地
    方法院檢察署檢察官偵查起訴及移送併辦。
    理  由
一、查本案被告甲○○所犯並非死刑、無期徒刑、最輕本刑為3
    年以上有徒刑之罪或高等法院管轄第一審案件，而其於準備
    程序進行中，被告先就被訴事實為有罪之陳述，經法官告知
    簡式審判程序之旨，並聽取公訴人及被告之意見後，本院認
    適宜改依簡式審判程序進行，爰依刑事訴訟法第273 條之1
    第1 項、第284 條之1 之規定，由本院裁定進行簡式審判程
    序，合先敘明。
二、上開犯罪事實，業據被告於本院審理時坦承不諱，核與證人
    即被害人乙○○於警詢證述失竊情節相符，並有監視錄影畫
    面翻拍照片2 張、現場照片5 張、內政部警政署刑事警察局
    98 年12 月28日刑紋字第0980175978號鑑驗書、指紋卡片各
    1 份在卷可稽（見99年度偵字第15888 號卷第21頁、99年度
    偵字第9620號卷第10至12、28至30頁），足認被告自白與事
    實相符，自可採為認定事實之依據，本件事證明確，被告上
    開犯行堪以認定。
三、核被告所為，係犯刑法第320 條第1 項之竊盜罪。又被告有
    事實欄所列前揭犯罪前科紀錄，有臺灣高等法院被告前案紀
    錄表可稽，其受有期徒刑之執行完畢，5 年以內故意再犯本
    件有期徒刑以上之罪，應依刑法第47條第1 項之規定，論以
    累犯，並加重其刑。另臺灣板橋地方法院檢察署檢察官以99
    年度偵字第15888 號移送併辦之事實，亦係被告於上開時間
    ，至乙○○上開住處竊取財物，與原起訴之事實相同，兩者
    為同一案件，本院自得併予審究。爰審酌被告之素行、智識
    程度，其犯罪之動機、目的、手段，兼衡被告竊取財物之價
    值、所肇損害，及其犯罪後之態度等一切情狀，量處如主文
    所示之刑。又檢察官以對被告有反覆多次犯竊盜等罪，顯已
    犯罪成習，請求諭知強制工作等語。惟按關於竊盜犯罪之保
    安處分，依竊盜犯贓物犯保安處分條例第1 條規定「竊盜犯
    及與竊盜案件有關之贓物犯，其保安處分之宣告及執行，依
    本條例之規定；本條例未規定者，適用刑法及其他法律之規
    定」，此係針對竊盜犯罪宣告保安處分之特別規定，自應優
    先刑法第90條之適用。又按應執行之刑未達1 年以上者，不
    適用竊盜犯贓物犯保安處分條例，該條例第2 條第4 項規定
    甚明。而本院就被告所犯上開竊盜罪行，經綜合其所表現之
    危險性及對其未來之期待性等情以觀，本院認宣告如主文所
    示之刑，已屬罪刑相當，並足以體現司法正義、契合社會感
    情，且上開宣告刑刑期既未達有期徒刑1 年以上，自難適用
    該條例規定諭知被告令入強制工作，附此敘明。
據上論斷，應依刑事訴訟法第273 條之1 第1 項、第299 條第1
項前段，刑法第320 條第1 項、第47條第1 項，刑法施行法第1
條之1 ，判決如主文。
本案經檢察官張慶林到庭執行職務。
中    華    民    國    99    年    8     月    24    日
                  刑事第十二庭  法  官  錢衍蓁
上列正本證明與原本無異。
如不服本判決，應於判決送達後10日內敘明上訴理由，向本院提
出上訴狀 (應附繕本) ，上訴於臺灣高等法院。其未敘述上訴理
由者，應於上訴期間屆滿後20日內向本院補提理由書「切勿逕送
上級法院」。
                                書記官  劉靜慧
中    華    民    國    99    年    8     月    26    日
附錄本案論罪科刑法條全文：
刑法第320條（普通竊盜罪、竊佔罪）
意圖為自己或第三人不法之所有，而竊取他人之動產者，為竊盜
罪，處5 年以下有期徒刑、拘役或5 百元以下罰金。
意圖為自己或第三人不法之利益，而竊佔他人之不動產者，依前
項之規定處斷。
前二項之未遂犯罰之。

司法院資訊處製作；財團法人民間司法改革基金會備份。
